Minutes et répertoires du notaire Étienne GERBAULT, janvier 1615 - décembre 1624 (étude II)
Archives nationales
Minutes et répertoires du notaire Étienne GERBAULT, janvier 1615 - décembre 1624 (étude II)
MC/ET/II/83 - MC/ET/II/114
Etude II; Gerbault, Etienne
n ml
Archives nationales de France
Minutes et répertoires: la loi 2008-696 du 15 juillet 2008 relative aux archives a fixé à 75 ans à compter de la date de l'acte, ou à 25 ans à compter de la date du décès de l'intéressé si ce délai est plus bref, le délai de communication des minutes et répertoires des notaires; ce délai est porté à 100 ans à compter de la date de l'acte si le document se rapporte à un mineur (code du Patrimoine, articles L213-2, 4e d et 5e).
Autres documents de l'étude (dossiers de clients, comptabilité...): s'agissant d'archives privées, ces documents sont communicables selon les modalités fixées par le déposant ou le donateur.
Certains documents ne sont pas accessibles en raison de leur mauvais état de conservation.
Versement
Attention, Etienne Gerbault n'a pas laissé de répertoire pour son activité dans l'étude II.
Accès aux autres instruments de recherche du notaire Etienne GERBAULT
Minutes et répertoires du notaire Étienne GERBAULT, 1605 - 1er avril 1660 (étude II)
- Minutes de Étienne GERBAULT, janvier 1615 - décembre 1624; MC/ET/II/83 - MC/ET/II/114
  - Minutes. 1615, janvier - 1615, avril, janvier 1615 - avril 1615; MC/ET/II/83; Document détérioré.
    Informations concernant le classement:
    Le niveau inférieur de description, quand il existe, correspond aux minutes d'actes. Toutes les minutes ne sont pas forcément décrites une à une. Les descriptions de ces minutes sont plus ou moins détaillées.
    - Consentement par lequel Uranie David, veuve de Jean Le Roy, secrétaire de la chambre du roi, et femme de Pierre Massan, maître peintre, demeurant sur le pont Notre-Dame, à l'enseigne des 'Cinq Papillons', accepte que Jean Berthellemy, conseiller du roi et receveur général de la foraine en la sénéchaussée de Beaucaire, reçoive une somme de 300 livres sur les héritages qu'elle va vendre à Montpellier, pour s'acquitter d'une dette contractée envers lui par son premier mari., 2 janvier 1615; MC/ET/II/83
      Origine de l'information:
      Documents du Minutier central concernant les peintres, sculpteurs et graveurs au XVIIe siècle (1600-1650) [études I à X, 1955 actes], par Marie-Antoinette Fleury, tome I, Paris, S.E.V.P.E.N, 1969, p. 482-483 (instrument de recherche imprimé dématérialisé, certaines notices sont plus détaillées dans la version intégrale accessible en ligne par la rubrique 'Autres instruments de recherche', voir contexte dans le Plan d’orientation général - Notaires de Paris, guides thématiques du Minutier).
      Date de révision: 2010
      Date de création de la notice: 2007
      Documents du Minutier central concernant les peintres, sculpteurs et graveurs au XVIIe siècle (1600-1650), par Marie-Antoinette Fleury, tome I, Paris, S.E.V.P.E.N, 1969, LXXXIV-974 p.
      ratification; Montpellier (Hérault); Cinq Papillons (enseigne des); Notre-Dame (pont); Berthélemy, Jean; David, Uranie; Le Roy (veuve); Le Roy, Jean; Massan, Pierre (l'aîné) (15..-162.?); peintre; officier de la Chambre du roi (Ancien Régime); secrétaire du roi (Ancien Régime); comptable
    - Contrat de mariage entre Pierre Chardon, vigneron à Rozoy en Beauvaisis, et Simone de La Mothe, fille de feu François de La Mothe, rue de la Coutellerie., 13 janvier 1615; MC/ET/II/83
      Étude II, contrats de mariage, testaments, inventaires après décès, 1606-1629 (977 actes), relevés sous la dir. de Jean Mesnard, v. 1970 (fichier papier entièrement dématérialisé; voir contexte dans le Plan d’orientation général - Notaires de Paris, guides thématiques du Minutier).
      Date de création de la notice: 2003
      contrat de mariage; Coutellerie (rue de la); Chardon, Pierre; La Mothe, Simone de; La Mothe, François de; viticulteur
    - Contrat de mariage entre Jacques Grouay, tailleur d'habits rue du Chantre, et Nicole Delamare, fille de feu Hierosme Delamare, tailleur d'habits à Saint Florentin rue Saint-Denis., 22 janvier 1615; MC/ET/II/83
      contrat de mariage; Saint-Denis (rue); Chantre (rue du); Grouay, Jacques; Delamare, Nicole; Delamare, Hierosme; tailleur d'habits
    - Testament de Perrette Berlingue, rue du Petit Marivault, épouse de Jehan Deshaye, porteur de sel au magasin et grenier à sel de Paris, et maître pain d'épicier., 4 février 1615; MC/ET/II/83
      testament; Petit-Marivaux (rue du); Berlingue, Perrette; Deshayes, Jehan
    - Contrat de mariage entre Guillaume Dagnier, sieur de Billaton, pont Saint-Michel, et damoiselle Marie Le Voyer, fille de feu Ambroise Levoyer, capitaine d'une compagnie de gens de pied, pont Saint-Michel., 6 février 1615; MC/ET/II/83
      contrat de mariage; Saint-Michel (pont); Dagnier, Guillaume; Le Voyer, Marie; Le Voyer, Ambroise
    - Contrat de mariage entre Claude Cotance, sergent au bailliage de Saint-Denis, et Marie Ducerf, fille de Jacques Ducerf, laboureur de vignes à Pierrefitte., 7 février 1615; MC/ET/II/83
      contrat de mariage; Pierrefitte-sur-Seine (Seine-Saint-Denis); Cotance, Claude; Ducerf, Marie; Ducerf, Jacques; viticulteur
    - Inventaire après décès de Perrette Berlingue, rue du Petit Marivault, épouse de Jehan Deshaye, porteur de sel au magasin et grenier à sel de Paris, et maître pain d'épicier., 12 février 1615; MC/ET/II/83
      inventaire après décès; Petit-Marivaux (rue du); Berlingue, Perrette; Deshayes, Jehan
    - Contrat de mariage entre Girard Brunet, carrier hors la porte Saint-Martin, et Catherine Bourgeois, fille de Nicolas Bourgeois, laboureur à Pantin., 15 février 1615; MC/ET/II/83
      contrat de mariage; Saint-Martin (faubourg); Pantin (Seine-Saint-Denis); Brunet, Girard; Bourgeois, Catherine; Bourgeois, Nicolas; carrier; agriculteur
    - Inventaire après décès de Etienne Basset, voiturier par terre, rue et paroisse Saint-Germain l'Auxerrois, à la requête de sa veuve, Pasquette Hermet., 17 février 1615; MC/ET/II/83
      inventaire après décès; Saint-Germain-l'Auxerrois (rue); Basset, Etienne; Hermet, Pasquette; transporteur de marchandises
    - Contrat de mariage entre Hilaire Baronnet, maître maréchal, quai des Ormes, et Nicole Louvier, fille de feu Michel Louvier, bourrelier à Crécy en Brie, pont aux Changeurs., 19 février 1615; MC/ET/II/83
      contrat de mariage; Change (pont au); Ormes (quai des); Baronnet, Hilaire; Louvier, Nicole; Louvier, Michel; sellier; maréchal-ferrant
    - Contrat de mariage entre Hierôme Alix, canonnier ordinaire de l'artillerie de France, rue et paroisse Saint-Germain l'Auxerrois, et Pasquette Hermet, veuve de Etienne Basset, voiturier par terre, rue et paroisse Saint-Germain l'Auxerrois., 23 février 1615; MC/ET/II/83
      contrat de mariage; Saint-Germain-l'Auxerrois (rue); Alix, Hiérôme; Hermet, Pasquette; Basset, Etienne; transporteur de marchandises
    - Contrat de mariage entre Nicolas Bureau, bourgeois de Paris, marchand de vins rue Jean-Saint-Denis, et Jehanne Pillon, fille de honorable homme Germain Pillon, bourgeois de Paris, marchand cendrier rue Geoffroy l'ainé., 24 février 1615; MC/ET/II/83
      contrat de mariage; Jean-Saint-Denis (rue); Geoffroy-l'Asnier (rue); Bureau, Nicolas; Pillon, Jehanne; Pillon, Germaine; commerçant; commerçant
    - Contrat de mariage entre Lucas Greslé, maître aiguilletier rue des Lombards, et Madeleine Lescoufflé, fille de Charles Lescoufflé, tailleur d'habits rue de la Cordonnerie., 1er mars 1615; MC/ET/II/83
      contrat de mariage; Cordonnerie (rue de la); Lombards (rue des); Gresle, Lucas; Lescouffle, Madeleine; Lescouffle, Charles; fabricant d'accessoires vestimentaires; tailleur d'habits
    - Inventaire après décès de Marie Leblond, rue de la Heaumerie, épouse de Jacques Minot, gagne-deniers., 23 mars 1615; MC/ET/II/83
      inventaire après décès; Heaumerie (rue de la); Leblond, Marie; Minot, Jacques; journalier
    - inventaire après décès de honorable homme Jacques Bezée, bourgeois de Paris, marchand rôtisseur rue Pierre au Poisson, à la requête de sa veuve, honorable femme Marie Dutry,., 26 mars 1615; MC/ET/II/83
      inventaire après décès; Pierre-à-Poisson (rue); Bezee, Jacques; Dutry, Marie; commerçant
    - Contrat d'apprentissage pour cinq ans, au profit de Jean Oblet, âgé de dix-sept ans, entre Nicolas Oblet, maître maréchal à Mont-l'Evêque près de Senlis, (cant. et arr. Senlis, Oise) son père, et Pierre Massan, maître peintre, sans débours de part ni d'autre. L'apprenti sera logé, nourri, éclairé et chauffé chez son maître., 26 mars 1615; MC/ET/II/83
      Informations complémentaires:
      L'apprenti sera logé, nourri, éclairé et chauffé chez son maître..
      Compléments de description: (1) Mont-l'Évêque, cant. et arr. Senlis, Oise.
      Documents du Minutier central concernant les peintres, sculpteurs et graveurs au XVIIe siècle (1600-1650) [études I à X, 1955 actes], par Marie-Antoinette Fleury, tome I, Paris, S.E.V.P.E.N, 1969, p. 483 (instrument de recherche imprimé dématérialisé, certaines notices sont plus détaillées dans la version intégrale accessible en ligne par la rubrique 'Autres instruments de recherche', voir contexte dans le Plan d’orientation général - Notaires de Paris, guides thématiques du Minutier).
      contrat d'apprentissage; Mont-l'Evêque (Oise); Senlis (Oise); Massan, Pierre (l'aîné) (15..-162.?); Oblet, Jean; Oblet, Nicolas; maréchal-ferrant; peintre
    - Contrat de mariage entre Jean Pitten ou Pittan, marchand et maître orfèvre, bourgeois de Paris, demeurant rue Saint-Lambert, fils de Jean Pitten, maître peintre à Saint-Germain-des-Prés, et de feue Lucie Haye, et Madeleine Leclerc, fille de Martin Leclerc, marchand et maître lapidaire, bourgeois de Paris, demeurant sur le pont Marchand, à l'Image Saint Jean., 4 avril 1615; MC/ET/II/83
      Documents du Minutier central concernant les peintres, sculpteurs et graveurs au XVIIe siècle (1600-1650) [études I à X, 1955 actes], par Marie-Antoinette Fleury, tome I, Paris, S.E.V.P.E.N, 1969, p. 554 (instrument de recherche imprimé dématérialisé, certaines notices sont plus détaillées dans la version intégrale accessible en ligne par la rubrique 'Autres instruments de recherche', voir contexte dans le Plan d’orientation général - Notaires de Paris, guides thématiques du Minutier).
      contrat de mariage; Marchands (pont aux); Saint-Germain-des-Prés (hameau); Saint-Jean (image); Saint-Lambert (rue); Haye, Lucie; Leclerc, Madeleine; Leclerc, Martin; Pitten, Jean (fils); Pitten, Jean (père); orfèvre; orfèvre; peintre
    - Contrat de mariage entre noble homme Nicolas Le Secq, chauffe cire et scelleur en chancellerie de France rue de la Lingerie, et dame Marie d'Espinay, veuve de Pierre Geoffroy, sieur bourgeois de Paris, rue des Arcis., 5 avril 1615; MC/ET/II/83
      contrat de mariage; Arcis (rue des); Lingerie (rue de la); Le Secq, Nicolas; Espinay, Marie d'; Geoffroy, Pierre
    - Testament de Augustin Cochet, maître chapelier rue Pierre au lard., 18 avril 1615; MC/ET/II/83
      testament; Pierre-au-Lard (rue); Cochet, Augustin; fabricant d'accessoires vestimentaires
    - Bail par Jean de La Motte, violon ordinaire de la chambre du roi, demeurant rue de la Coutellerie, pour quatre années, à Jean Brun, marchand de chevaux, demeurant rue de Beauvais, d'une maison sise rue du Jour, moyennant 400 livres de loyer annuel., 23 avril 1615; MC/ET/II/83
      Documents du Minutier central concernant l'histoire de la musique (1600-1650), par Madeleine Jurgens, tome I [études I à X, 1763 actes], Paris, Archives nationales, 1967, p. 182 (instrument de recherche imprimé dématérialisé, certaines notices sont plus détaillées dans la version intégrale accessible en ligne par la rubrique 'Autres instruments de recherche', voir contexte dans le Plan d’orientation général - Notaires de Paris, guides thématiques du Minutier).
      Date de révision: 2011
      Date de création de la notice: 2009
      Documents du Minutier central concernant l'histoire de la musique (1600-1650), par Madeleine Jurgens, tome I, Paris, Archives nationales, 1967, XVI-1054 p.
    - Contrat de mariage entre Pierre de Rivery, brasseur de bière rue de Marivaux, et Marie Dutru, fille de Marin Dutru, maître pâtissier boulanger à Courtenay près de Sens., 27 avril 1615; MC/ET/II/83
      contrat de mariage; Marivaux (rue); Rivery, Pierre de; Dutru, Marie; Dutru, Marin; pâtissier; boulanger; distillateur
    - Bail par Jean de La Motte, violon ordinaire de la chambre du roi, demeurant rue de la Coutellerie, pour cinq années, à Jean Le Maistre, maître savetier, demeurant rue de Lourcine à Saint-Marcel, de la maison qu'il occupe déjà, moyennant 72 livres de loyer annuel., 27 avril 1615; MC/ET/II/83
    - Inventaire avant remariage des biens de Marie d'Espinay, 4 mai 1615; MC/ET/II/83
      Actes signalés par les lecteurs et correspondants du Minutier central des notaires de Paris, 2000-2011 (base de données migrée: voir contexte dans le Plan d’orientation général - Notaires de Paris, guides thématiques du Minutier).
      inventaire; Espinay, Marie d'
  - Minutes. 1615, mai - 1615, août, mai 1615 - août 1615; MC/ET/II/84; Document détérioré.
    - Inventaire d'apport de dame Marie d'Espinay, veuve de Pierre Geoffroy, sieur bourgeois de Paris., 4 mai 1615; MC/ET/II/84
      inventaire; Espinay, Marie d'; Geoffroy, Pierre
    - Inventaire après décès de Nicolas Tressoiret, gagne-deniers rue du Murier, à la requête de sa veuve, Jehanne Jacquarte., 9 mai 1615; MC/ET/II/84
      inventaire après décès; Mûrier (rue du); Tressoiret, Nicolas; Jacquarte, Jehanne; journalier
    - Contrat de mariage entre Jehan Bourgoin, maître teinturier rue de la Huchette, et Jehanne Hanyn, fille de Jean Hanyn, maître layetier écrinier., 17 mai 1615; MC/ET/II/84
      contrat de mariage; Huchette (rue de la); Bourgoin, Jean; Hanyn, Jehanne; Hanyn, Jean; teinturier blanchisseur
    - Contrat de mariage entre Simon Filloys, compagnon savetier, rue de la Chaussetterie, et de Claude Le Masson, fille de Guillaume Le Masson, maître savetier, rue de la Chaussetterie., 24 mai 1615; MC/ET/II/84
      contrat de mariage; Chausseterie (passage); Filloys, Simon; Le Masson, Claude; Le Masson, Guillaume; bottier
    - Testament de Isabelle Guesdon, quai de la mégisserie, épouse de Jehan Thibault, maître verger raquetier., 25 mai 1615; MC/ET/II/84
      testament; Mégisserie (quai de la); Guesdon, Isabelle; Thibault, Jehan
    - Inventaire après décès de Marie Malpart, rue Geoffroy Lainé, épouse de honorable homme Germain Pillon, marchand bourgeois de Paris., 2 juin 1615; MC/ET/II/84
      inventaire après décès; Geoffroy-l'Asnier (rue); Pillon, Germain; Mallepart, Marie; commerçant
    - Contrat de mariage entre Louis Hupé, marchand drapier chaussetier, rue de la Tonnellerie, et Marie Maigret, fille de feu Raymond Maigret, maître orfèvre à Paris, rue Barre du Bec., 9 juin 1615; MC/ET/II/84
      contrat de mariage; Barre-du-Bec (rue); Tonnellerie (rue de la); Hupe, Louis; Maigret, Marie; Maigret, Raymond; tisserand; fabricant d'accessoires vestimentaires; orfèvre
    - Testament de maître Antoine Buignet, prêtre habitué en l'église Saint-Jacques- de-la-Boucherie, rue du Crucifix., 12 juin 1615; MC/ET/II/84
      testament; Crucifix (rue du); Buignet, Antoine; prêtre
    - Testament de noble homme maître Jean Hautin, conseiller et médecin ordinaire du Roi rue Saint Martin., 13 juin 1615; MC/ET/II/84
      testament; Saint-Martin (rue); Hautin, Jean; médecin
    - Testament de Marguerite Jablier, rue de la Savonnerie, veuve de Nicolas Leliepvre, maître boulanger., 16 juin 1615; MC/ET/II/84
      testament; Savonnerie (rue de la); Jablier, Marguerite; Leliepvre, Nicolas; boulanger
    - Inventaire après décès de noble homme, maître Jean Hautin, conseiller et médecin ordinaire du Roi, rue Saint- Martin, à la requête de sa veuve, dame Madeleine Bizet., 19 juin 1615; MC/ET/II/84
      [Bibliothèque].
      Autres dépouillement(s):
      Fichier Bibliothèques.
      inventaire après décès; Saint-Martin (rue); Hautin, Jean; Bizet, Madeleine; médecin
    - Bail par Jean de La Motte, violon ordinaire de la chambre du roi, demeurant rue de la Coutellerie, pour cinq années, à François Briant, maître savetier, de la petite maison que celui-ci occupe déjà rue de Lourcine à Saint-Marcel, moyennant 36 livres de loyer annuel., 27 juin 1615; MC/ET/II/84
    - Contrat de mariage entre Sicart Sablayrolles, écuyer et soldat au régiment des gardes du Roi, rue de Montmartre, et Marie Drouyn, fille de Antoine Drouyn, marchand courtier à Paris, rue de Montmartre., 15 juillet 1615; MC/ET/II/84
      contrat de mariage; Montmartre (rue); Sablayrolles, Sicart; Drouyn, Marie; Drouyn, Antoine; commerçant; courtier
    - Contrat de mariage entre Marin Journet, faiseur de moules à boutons rue Saint-Denis, et Ambroise Dubut, fillle de Guillaume Dubut, maître passementier à Conflans Sainte Honorine., 19 juillet 1615; MC/ET/II/84
      contrat de mariage; Saint-Denis (rue); Conflans-Sainte-Honorine (Yvelines); Journet, Marin; Dubut, Ambroise; Dubut, Guillaume; passementier
    - Contrat de mariage entre Innocent Guillaume, marchand hôtelier à Meaux, et Marie Gaudion, fille de feu Jacques Gaudion, huissier sergent à cheval au Châtelet, rue Saint Martin., 31 août 1615; MC/ET/II/84
      contrat de mariage; Meaux (Seine-et-Marne); Saint-Martin (rue); Guillaume, Innocent; Gaudion, Marie; Gaudion, Jacques; commerçant; hôtelier; huissier de justice; auxiliaire de justice
    - Succession de noble homme, maître Jean Hautin, conseiller et médecin ordinaire du Roi, rue Saint Martin, et de sa veuve, dame Madeleine Bizet., 31 août 1615; MC/ET/II/84
      partage; Saint-Martin (rue); Hautin, Jean; Bizet, Madeleine; médecin
  - Minutes. 1615, septembre - 1615, décembre, septembre 1615 - décembre 1615; MC/ET/II/85
    - Succession de noble homme, maître Jehan Hautin, conseiller et médecin ordinaire du Roi, de sa première femme, dame Marie Perdriel, de sa veuve dame Madeleine Bizet., 7 septembre 1615; MC/ET/II/85
      partage; Perdriel, Marie; Bizet, Madeleine; Hautin, Jean; médecin
    - Constitution par Guillaume Poiret, maître sculpteur, en son nom et au nom de Catherine Mesnard, sa femme, au profit d'Édouard Pointel, huissier sergent à verge au Châtelet, demeurant rue et paroisse Saint-Jacques-de-la-Boucherie, d'une rente de 25 livres, au principal de 400 livres., 16 septembre 1615; MC/ET/II/85
      La rente est garantie par la maison qui appartient audit Poiret et dans laquelle il demeure, rue des Vieux-Augustins.
      Documents du Minutier central concernant les peintres, sculpteurs et graveurs au XVIIe siècle (1600-1650) [études I à X, 1955 actes], par Marie-Antoinette Fleury, tome I, Paris, S.E.V.P.E.N, 1969, p. 571 (instrument de recherche imprimé dématérialisé, certaines notices sont plus détaillées dans la version intégrale accessible en ligne par la rubrique 'Autres instruments de recherche', voir contexte dans le Plan d’orientation général - Notaires de Paris, guides thématiques du Minutier).
      constitution de rente; Saint-Jacques-de-la-Boucherie (paroisse); Saint-Jacques-la-Boucherie (rue); Vieux-Augustins (rue des); Mesnard, Catherine; Pointel, Edouard; Poiret, Guillaume; huissier; sculpteur; auxiliaire de justice
    - Contrat de mariage entre Gilles Rousselet, barbier chirurgien rue de la Tannerie, et Geneviève Lepage, veuve de Georges Dudefey, maître chapelier pont Notre Dame., 1er octobre 1615; MC/ET/II/85
      contrat de mariage; Notre-Dame (pont); Tannerie (rue de la); Rousselet, Gilles; Lepage, Geneviève; Dudefey, Georges; chirurgien; fabricant d'accessoires vestimentaires
    - Contrat de mariage entre René Pavé, marchand fripier rue de la Tabletterie, et Gillette Gromet, veuve de Nicolas Gillot, marchand fripier rue de la Tonnellerie., 4 octobre 1615; MC/ET/II/85
      contrat de mariage; Tonnellerie (rue de la); Tabletterie (rue de la); Pave, René; Gromet, Gillette; Gillot, Nicolas; commerçant; brocanteur
    - Inventaire après décès de François Henault, maître orfèvre rue Planchemibray, et de sa femme, Catherine Patrouillart., 6 octobre 1615; MC/ET/II/85
      inventaire après décès; Planche-Mibray (rue); Henault, François; Patrouillart, Catherine; orfèvre
    - Testament de maître Jehan Juhel, prêtre habitué en l'égilse Saint-Laurent, rue Vieille Monnaie., 6 octobre 1615; MC/ET/II/85
      testament; Vieille-Monnaie (rue de la); Juhel, Jehan; prêtre
    - Testament de Antoine Le Faulcheur, maître tailleur d'habits rue de la Verrerie., 8 octobre 1615; MC/ET/II/85
      testament; Verrerie (rue de la); Le Faulcheur, Antoine; tailleur d'habits
    - Promesse de mariage entre Paul Gillet, domestique cour du prieuré Saint Eloi, et Louise Picquenot, fille de Jacques Picquenot, laboureur à Annet, pont Marchand., 27 octobre 1615; MC/ET/II/85
      contrat de mariage; promesse; Marchands (pont aux); Gillet, Paul; Picquenot, Louise; Picquenot, Jacques; employé de maison; agriculteur
    - Contrat de mariage entre Jehan Marcée, maître orfèvre pont au Change, et Catherine Bouquet, veuve de Simon Feuillet, maître orfèvre pont au Change., 29 octobre 1615; MC/ET/II/85
      contrat de mariage; Change (pont au); Marcee, Jehan; Bouquet, Catherine; Feuillet, Simon; orfèvre
    - Contrat de mariage entre Richard Boivin, compagnon brodeur rue des Menetriers, et Louise de Fenyn, fille de Jehan de Fenyn, maître brodeur rue Vieille Monnaie., 3 novembre 1615; MC/ET/II/85
      contrat de mariage; Vieille-Monnaie (rue de la); Boivin, Richard; Fenyn, Louise de; Fenyn, Jehan de; brodeur
    - Contrat de mariage entre Jehan Marchant, poulailler rue du Temple, et Françoise de Lestat, veuve de Jehan Guillemet, manouvrier rue du Temple., 20 novembre 1615; MC/ET/II/85
      contrat de mariage; Temple (rue du); Marchant, Jehan; Lestat, Françoise de; Guillemet, Jehan; volailler; journalier
    - Contrat de mariage entre noble homme Etienne de Laforest, écuyer, de la grande écurie du Roi et porte manteau ordinaire de sa Majesté, hors la porte Saint-Honoré, et Marguerite Le Page, veuve de Nicolas de Chenevière, sieur bourgeois de Paris, rue Saint-Denis., 23 novembre 1615; MC/ET/II/85
      contrat de mariage; Saint-Denis (rue); Saint-Honoré (faubourg); Laforest, Etiennne de; Le Page, Marguerite; Cheneviere, Nicolas de
    - Contrat de mariage entre Nicolas Pont, tailleur d'habits rue et paroisse Saint-Jacques-de-la-Boucherie, et Michelle Macqueret, fille de feu Jehan Macqueret, tonnelier à Meaux, rue et paroisse Saint-Jacques-de-la-Boucherie., 23 novembre 1615; MC/ET/II/85
      contrat de mariage; Saint-Jacques-la-Boucherie (rue); Pont, Nicolas; Macqueret, Michelle; Macqueret, Jehan; tonnelier; tailleur d'habits
    - Inventaire d'apport de Jehanne de Baillon, veuve de Jehan Bazire, accordé à noble homme Théophile de Casenave, sieur de Magendy., 26 novembre 1615; MC/ET/II/85
      inventaire; Baillon, Jehanne de; Bazire, Jehan; Casenave, Théophile de
    - Inventaire après décès de Gilles Ferret, marchand pelletier, rue et paroisse Saint-Jacques-de-la-Boucherie, à la requête de sa veuve Germaine Montvallet., 26 novembre 1615; MC/ET/II/85
      inventaire après décès; Saint-Jacques-la-Boucherie (rue); Ferret, Gilles; Montvallet, Germaine; commerçant; fourreur
    - Contrat de mariage entre Théophile de Casenave, maître sieur de Magendy, rue des Tournelles, et dame Jehanne de Baillon, veuve de sieur Jehan Bazire, bourgeois de Paris, mont Sainte-Geneviève., 26 novembre 1615; MC/ET/II/85
      contrat de mariage; Tournelles (rue des); Montagne-Sainte-Geneviève (hameau); Casenave, Théophile de; Baillon, Jehanne de; Bazire, Jehan